臺灣新北地方法院刑事判決
111年度審易字第1892號
公  訴  人  臺灣新北地方檢察署檢察官
被      告  徐瑋景


                    （現於法務部矯正署臺北監獄臺北分監執行中）
上列被告因侵占案件，經檢察官提起公訴（111年度偵緝字第330
3號），被告於準備程序中對被訴事實為有罪陳述，本院合議庭
裁定由受命法官獨任行簡式審判程序，並判決如下：
    主  文
徐瑋景犯業務侵占罪，處有期徒刑捌月，未扣案之犯罪所得新臺
幣參萬柒仟元沒收，於全部或一部不能沒收或不宜執行沒收時，
追徵其價額。
    事  實
一、徐瑋景自民國110年4月13日起至同年月16日止，在游淑美獨
    資經營址設新北市○○區○○街00號之「朝陽米糧行」擔任送貨
    司機，負責送貨及代收客戶交付之貨款，為從事業務之人，
    竟意圖為自己不法之所有，基於業務侵占之犯意，於110年4
    月16日，將其代收如附表所示商家交付之貨款共計新臺
    幣（下同）3萬7,000元，易持有為所有之意思，予以侵占入
    己。嗣於同日13時30分許，游淑美未見徐瑋景駕車返回朝陽
    米糧行，經查詢發現上開貨車停放在新北市○○區○○○路000號
    附近，徐瑋景則已不知所蹤且無法聯繫，始查悉上情。
二、案經游淑美訴由新北市政府警察局三重分局報告報告臺灣新
    北地方檢察署檢察官偵查起訴。
　　理  由
一、按除被告所犯為死刑、無期徒刑、最輕本刑為3年以上有期
    徒刑之罪或高等法院管轄第一審案件者外，於第一次審判期
    日前之準備程序進行中，被告先就被訴事實為有罪之陳述時
    ，審判長得告知被告簡式審判程序之旨，並聽取當事人、代
    理人、辯護人及輔佐人之意見後，裁定進行簡式審判程序，
    刑事訴訟法第273條之1第1項定有明文。經核本件被告所犯
    係死刑、無期徒刑、最輕本刑為3年以上有期徒刑以外之罪
    ，其於準備程序中就被訴之事實為有罪陳述，經法官告知簡
    式審判程序之旨，並聽取公訴人及被告之意見後，本院合議
    庭依刑事訴訟法第273條之1第1項規定，裁定由受命法官獨
    任進行簡式審判程序，合先敘明。
二、上揭犯罪事實，業據被告徐瑋景於偵查及本院審理時均坦承
    不諱，核與證人即告訴人游淑美於警詢及偵查中證述之情節
    相符，復有朝陽米糧行銷貨單影本11張（見偵卷第39頁至第
    44頁）附卷可資佐證，足認被告前開自白均與事實相符，應
    可採信。本件事證明確，其犯行堪予認定，應依法論科。
三、論罪科刑：
  ㈠核被告所為，係犯刑法第336條第2項之業務侵占罪。
  ㈡被告如附表所示11次業務侵占行為，係基於業務上之持有關
    係，於密接時間易持有為所有，且侵害法益同一，顯係出於
    反覆持續業務侵占之單一決意為之，各舉動之獨立性極為薄
    弱，應合為包括之一行為予以評價，成立接續犯，僅成立一
    罪。
　㈢被告前因酒後駕車之公共危險案件，經臺灣臺中地方法院以1
    08年度豐交簡字第587號判處有期徒刑4月確定，於108年12
    月12日易科罰金執行完畢（嗣後雖經本院裁定與另案有期徒
    刑6月合併定應執行刑為有期徒刑8月，惟不影響此案已執行
    完畢之事實），有臺灣高等法院被告前案紀錄表在卷可參，
    其於5年以內故意再犯本件有期徒刑以上之罪，固符合刑法
    第47條第1項之累犯要件，惟審酌被告前案與本案犯罪類型
    不同，堪認其構成累犯之前案紀錄與本案犯罪間並無何等特
    別關連性，如加重其法定最低度刑，將使行為人所受刑罰超
    過其所應負擔罪責，依司法院大法官會議釋字第775號解釋
    意旨，僅依刑法第47條第1項加重其法定最高度刑，毋庸加
    重其法定最低本刑。另基於精簡裁判之要求，爰不於判決主
    文為累犯之諭知，附此敘明。
　㈣爰審酌被告前於108、109年間已因2次業務侵占犯行經法院判
    刑確定（詳前開被告前案紀錄表及前案判決書），竟仍未知
    悔改，再犯本案業務侵占犯行，顯然欠缺尊重他人財產權之
    法治觀念，所為應予非難，兼衡被告犯罪之動機、目的、手
    段、所侵占之貨款金額、犯後坦承犯行惟未與告訴人和解賠
    償損失之態度，及高中肄業之智識程度、未婚，自陳入監前
    擔任司機、無需扶養他人、經濟狀況尚可之生活情形（見被
    告個人戶籍資料、本院卷第73頁）等一切情狀，量處如主文
    所示之刑。
四、被告本案侵占之貨款共計3萬7,000元，為其犯罪所得，未扣
    案且未實際合法發還或賠償告訴人，宣告沒收亦無過苛、欠
    缺刑法上之重要性、犯罪所得價值低微，或為維持受宣告人
    生活條件之必要等情形，自應依刑法第38條之1第1項前段規
    定宣告沒收，並依同條第3項規定諭知於全部或一部不能沒
    收或不宜執行沒收時，追徵其價額。
據上論斷，應依刑事訴訟法第273條之1第1項、第299條第1項前
段，判決如主文。
本案經檢察官鄭宇提起公訴，檢察官陳伯青到庭執行職務。
中　　華　　民　　國　　111 　年　　10　　月　　28　　日
                  刑事第二十三庭  法  官  藍海凝
上列正本證明與原本無異。
如不服本判決，應於判決送達後20日內敘明上訴理由，向本院提
出上訴狀 (應附繕本) ，上訴於臺灣高等法院。其未敘述上訴理
由者，應於上訴期間屆滿後20日內向本院補提理由書「切勿逕送
上級法院」。
                                  書記官  彭姿靜
中　　華　　民　　國　　111 　年　　11　　月　　1 　　日
附錄本案論罪科刑法條全文：
中華民國刑法第336條
對於公務上或因公益所持有之物，犯前條第1項之罪者，處1年以
上7年以下有期徒刑，得併科15萬元以下罰金。
對於業務上所持有之物，犯前條第1項之罪者，處6月以上5年以
下有期徒刑，得併科9萬元以下罰金。
前二項之未遂犯罰之。
附表：
編號 商家名稱 侵占之貨款 1 阿銘師雞肉飯 3,170元 2 南洋美食 2,170元 3 e園排骨 1,050元 4 滬上雞庄 1,250元 5 粥師傅〈新東店〉 3,020元 6 鳳城燒臘 1萬6,340元 7 廣州咖哩飯 4,400元 8 國興麵攤 1,150元 9 程家意麵 1,150元 10 米澤製麵〈古亭店〉 1,300元 11 香茹肉粥 2,000元  共計3萬7,000元